臺灣高等法院民事裁定　　　　　　　　　100年度抗字第296號
抗　告　人　張長經
代　理　人　張和男
上列抗告人因與相對人財團法人德霖技術學院間聲明異議事件，
對於中華民國99年12月31日臺灣板橋地方法院99年度執事聲字第
392號裁定提起抗告，本院裁定如下：
    主  文
原裁定關於駁回抗告人聲明廢棄原法院司法事務官民國99年11月
8日就新北市○○區○○段第598地號土地上如臺北縣板橋地政事
務所民國98年10月28日土地複丈成果圖所示B部分地上物處分之
異議廢棄。
    理  由
一本件相對人以臺灣板橋地方法院（下稱板橋地院）98年度訴字
  第1934號民事確定判決為執行名義（下稱系爭執行名義），向
  板橋地院民事執行處聲請強制執行（案列99年度執字第31649
  號），請求抗告人依系爭執行名義所示，將坐落新北市○○區
  ○○段第598地號土地（下稱系爭598地號土地）上如新北市土
  城區地政事務所民國98年10月28日土地複丈成果圖所示A 部分
  （面積：19.68平方公尺）、B 部分（面積：58.63平方公尺）
  、C部分（面積：53.47平方公尺）之地上物（下稱系爭A、B、
  C 部分地上物）拆除騰空並將土地返還予相對人及其他共有人
  。嗣抗告人於強制執行程序進行中，以其已將系爭B 部分地上
  物（貨櫃屋）由系爭598 地號土地搬移至同段599、596地號土
  地上，板橋地院民事執行處不得依系爭執行名義就系爭B 部分
  地上物為強制執行等情為由，向板橋地院民事執行處聲明異議
  ，原法院司法事務官駁回其聲明，抗告人不服，提出異議，原
  法院仍維持司法事務官處分，而裁定駁回其異議。抗告人僅就
  原裁定駁回其就系爭B 部分地上物之異議部分不服，提起抗告
  。
二按強制執行應以執行名義所載範圍為準，此觀強制執行法第4
  條第1項、第6條規定自明。又執行法院對於強制執行事件，認
  有調查之必要時，得命債權人查報，或依職權調查之，強制執
  行法第19條第1項定有明文。查相對人於99年4月16日以系爭執
  行名義向板橋地院法院民事執行處聲請強制執行，而系爭執行
  名義係記載：抗告人應將系爭598地號土地上之系爭A、B、C部
  分地上物拆除騰空並將土地返還予相對人及其他共有人等旨，
  板橋地院民事執行處乃於99年6 月21日會同地政所人員至系爭
  598 地號土地指界，其執行筆錄記載：「1.經地政人員稱：水
  塔所在亦屬於拆除範圍。2.債權人（即相對人）同意6/27前將
  籃球場拆除之地面清除乾淨，讓債務人（即抗告人）車輛可以
  進入自行拆除，債務人同意清除後2 個星期自行拆除。…」等
  語（見板橋地院99年度執字第31649 號執行卷第47頁），嗣因
  抗告人未自行拆除，板橋地院民事執行處遂於99年7 月28日至
  系爭598 地號土地為強制執行，其執行筆錄記載：「…2.抵達
  現場後，現場狀況是A部分（即系爭A部分地上物）債務人（即
  抗告人）已自行拆除，B 部分（即系爭B部分地上物）則移往C
  （即系爭C部分地上物）右側後方，C部分完全未拆。…4.雙方
  （指兩造）協調（債務人）願意在5 日內將未拆除部分拆除完
  畢…。」等語（見同上卷第65頁）。相對人雖不否認抗告人已
  將系爭B 部分地上物（貨櫃屋）自原所在位置搬移至他處，惟
  認仍在系爭598 地號內（見同上卷第86頁），則兩造就抗告人
  是否已將系爭B 部分地上物搬移至同段599、596地號土地上，
  而不在系爭598 地號內一節，顯有爭執，此爭執既非可一望而
  知，且與系爭強制執行事件得否繼續執行，所關至切，依前揭
  規定自應詳為調查。板橋地院民事執行處未再會同地政所人員
  勘測審認，逕認系爭B 部分地上物雖經抗告人搬移，但仍在系
  爭598 地號內，自屬無據而難昭折服。是抗告人主張：板橋地
  院民事執行處應再指界測量系爭B 部分地上物（貨櫃屋）是否
  仍在系爭598地號土地上等語，洵屬正當。
三綜上所述，原法院司法事務官駁回抗告人就系爭B 部分地上物
  之聲明，於法尚有未洽，原法院維持上開司法事務官之處分，
  駁回抗告人之異議，亦屬不當。抗告意旨指摘原裁定及原法院
  司法事務官之處分就此部分所為不當，聲明廢棄，為有理由，
  爰由本院廢棄原裁定，發回原法院另為妥適之處理。
四據上論結，本件抗告為有理由。依強制執行法第30條之1、民
  事訴訟法第492條，裁定如主文。
中    華    民    國   100    年    4     月    29    日
                    民事第十二庭
                        審判長法  官  吳謀焰
                              法  官  李瑜娟
                              法  官  李昆曄
正本係照原本作成。
不得再抗告。
中    華    民    國   100    年    4     月    29    日
                              書記官  莊昭樹